臺灣臺北地方法院民事裁定　　　　　　　100年度仲執字第6號
聲　請　人　坤福營造股份有限公司
法定代理人　張異昌
相　對　人　樺福建設開發股份有限公司
法定代理人　張綱維
上列聲請人聲請商務仲裁執行裁定事件，本院裁定如下：
    主  文
中華民國仲裁協會於民國一○○年六月二十日所為九十八年度仲
聲孝字第一一四號仲裁判斷更正書主文所載：「一、相對人應給
付聲請人新臺幣捌仟陸佰伍拾柒萬玖仟肆佰伍拾元（含稅）整，
其中新臺幣伍佰壹拾萬仟佰貳拾伍元（未稅）整及其中新臺
幣柒佰拾萬零捌佰肆拾壹元（未稅）整均自仲裁判斷書送達相
對人翌日起，其中新臺幣仟佰貳拾捌萬肆仟肆佰元（未稅）
整自仲裁判斷書送達相對人十日起，均至清償日止按年息百分之
五計算之利息。」及中華民國仲裁協會於民國一○○年五月二十
六日所為九十八年度仲聲孝字第一一四號仲裁判斷書主文所載：
「三、仲裁費用由聲請人負擔十分之三，相對人負擔十分之七。
」，准予強制執行。
聲請程序費用新臺幣肆仟元由相對人負擔。
    理  由
一、按仲裁人之判斷，於當事人間，與法院之確定判決，有同一
    效力；仲裁判斷，須聲請法院為執行裁定後，方得為強制執
    行，仲裁法第37條第1項、第2項前段分別定有明文。
二、聲請意旨略以：聲請人與相對人間請求給付工程款等事件，
    經中華民國仲裁協會於民國100年5月26日作成98年度仲聲孝
    字第114號仲裁判斷書，其主文載明：「一、相對人應給付
    聲請人新臺幣（下同）86,699,302元（含稅）整，其中5,21
    7,470元（未稅）整及其中7,300,841元（未稅）整均自仲裁
    判斷書送達相對人翌日起，其中33,284,400元（未稅）整自
    仲裁判斷書送達相對人10日起，均至清償日止按年息百分之
    5計算之利息。三、仲裁費用由聲請人負擔10分之3，相對人
    負擔10分之7。」，中華民國仲裁協會另於100年6月20日作
    成98年度仲聲孝字第114號仲裁判斷更正書，更正後之主文
    為：「一、相對人應給付聲請人新臺幣（下同）86,579,450
    元（含稅）整，其中5,103,325元（未稅）整及其中7,300,8
    41元（未稅）整均自仲裁判斷書送達相對人翌日起，其中33
    ,284,400元（未稅）整自仲裁判斷書送達相對人10日起，均
    至清償日止按年息百分之5計算之利息。」，上開仲裁判斷
    書、仲裁判斷更正書業已送達相對人，惟相對人迄今仍未給
    付，為此依仲裁法第37條規定，聲請裁定准予強制執行等語
    。
三、聲請人前揭主張，業據提出中華民國仲裁協會函、仲裁判斷
    書、仲裁判斷更正書為證，並經本院依職權調取本院100年
    度仲備字第61號卷宗，核閱上開仲裁判斷書、仲裁判斷更正
    書已合法送達相對人無訛，有送達證書附於該案卷可憑。經
    本院審酌後認本件聲請核無仲裁法第38條各款所列情形，聲
    請人之聲請於法尚無不合，應予准許。
四、依仲裁法第52條，非訟事件法第21條第2項、第24條第1項，
    民事訴訟法第78條，裁定如主文。
中    華    民    國   100    年    7     月    25    日
                  民事第六庭法  官  張文毓
以上正本係照原本作成。
如對本裁定抗告須於裁定送達後10日內向本院提出抗告狀，並繳
納抗告費新臺幣1,000元。
中    華    民    國   100    年    7     月    25    日
                              書記官  賴敏慧